【裁判字號】    97,上訴,3106
【裁判日期】    970731
【裁判案由】    侵占等
【裁判全文】
台灣高等法院刑事判決                97年度上訴字第3106號
上  訴  人
即  被  告  乙○○
上列上訴人因偽造文書等案件，不服台灣台北地方法院九十七年
度訴字第六七八號，中華民國九十七年六月九日第一審判決（起
訴案號：台灣台北地方法院檢察署九十七年度偵緝字第六六三號
），提起上訴，本院判決如下：
    主  文
上訴駁回。
乙○○緩刑年。
    事實及理由
一、本案經本院審理結果，認原判決以上訴人即被告乙○○與自
    稱「小葉」之成年男子共同犯刑法第三百三十六條第二項之
    業務侵占罪及刑法第二百十六條、第二百十條之行使偽造私
    文書罪，酌情分別量處其有期徒刑一年、七月，並以被告犯
    上開二罪之時間均在民國九十六年四月二十四日以前，且合
    於中華民國九十六年罪犯減刑條例所定減刑條件，爰依該條
    例第二條第一項第三款之規定，各減為有期徒刑六月、三月
    又十五日，併定其應執行刑為有期徒刑八月；另將偽造之印
    章、印文宣告沒收。核其認事用法及量刑均無不當，應予維
    持，並引用原判決（如附件）記載之事實、證據及理由。被
    告上訴意旨並未具體指出原判決有何違誤之處，其上訴為無
    理由，應予駁回。
二、惟查，被告前並無犯罪紀錄，未曾因故意犯罪而受有期徒刑
    之宣告，有本院被告前案紀錄表在卷足稽。其因一時失慮而
    犯本案，但於偵審期間均能坦承犯行，並已與告訴人台北市
    私立強恕高級中學達成民事和解，得獲告訴人諒解，有切結
    書一紙在卷足參；並據告訴代理人甲○○於本院審理時陳明
    ：被告以往在學校工作情況尚佳，且有幼女待撫養，請給予
    被告自新機會等情。本院認被告經本案之教訓應足資警惕，
    信無再犯之虞，所宣告之刑以暫不執行為適當，爰依刑法第
    七十四條第一項第一款規定，宣告緩刑三年，以啟自新。
據上論斷，應依刑事訴訟法第三百六十八條、第三百七十三條，
刑法第七十四條第一項第一款，判決如主文。
本案經檢察官黃全祿到庭執行職務。
中    華    民    國    97    年    7     月    31    日
                  刑事第二十庭審判長法  官  楊貴雄
                                    法  官  鄧振球
                                    法  官  林立華
以上正本證明與原本無異。
偽造文書部分，如不服本判決，應於收受送達後十日內向本院提
出上訴書狀，其未敘述上訴之理由者並得於提起上訴後十日內向
本院補提理由書（均須按他造當事人之人數附繕本）。
業務侵占部分，不得上訴。
                                    書記官  廖月女
中    華    民    國    97    年    8     月    1     日
附錄：本案論罪科刑法條全文
刑法第210條：
偽造、變造私文書，足以生損害於公眾或他人者，處5年以下有
期徒刑。
刑法第216條：
行使第210條至第215條之文書者，依偽造、變造文書或登載不實
事項或使登載不實事項之規定處斷。
刑法第336條第2項：
對於業務上所持有之物，犯前條第1項之罪者，處6月以上5年以
下有期徒刑，得併科3千元以下罰金。


司法院資訊處製作；財團法人民間司法改革基金會備份。
